臺灣高等法院臺中分院刑事裁定　　　　 94年度聲再字第208號
再審聲請人
即受判決人　甲○○
　　　　　　　　　　　號
上列聲請人因誣告案件，對於本院91年度上訴字第67號，中華民
國91年8月1日第二審確定判決（台灣彰化地方法院87年度訴字第
760號，起訴案號：台灣彰化地方法院檢察署87年度偵字第736
號；移送併辦案號：同署87年度偵字第4771號、88年度偵字第
1705號），聲請再審，本院裁定如下：
    主  文
再審之聲請駁回。
    理  由
一、按法院認為無再審理由者，應以裁定駁回之；經前項裁定後
    ，不得更以同一原因聲請再審；又法院認為聲請再審之程序
    違背規定者，應以裁定駁回之，刑事訴訟法第434條、第433
    條分別定有明文。
二、聲請再審意旨略以：（一）建商張慶輝於84年底建築15間樓
    房完工，因新道路無光線委託甲○○（即再審聲請人）找佳
    憲水電行負責人李淳政裝設水銀燈及遷移費用，共新台幣柒
    萬柒仟柒佰伍拾元，但未區分其中五支水銀燈係舊巷路所用
    ，另外三支為蕭興卿所裝設，開立收據，並向「中西交通有
    限公司」再審聲請人甲○○催收，因此聲請人用紅筆填寫「
    介紹」二字，導致有誤會爭執；（二）因建商張慶輝不給付
    上開水銀燈費用，而佳憲水電行李淳政仍強行向再審聲請人
    甲○○催收，甲○○始向台灣彰化地方法院提起張慶輝詐欺
    自訴案件，惟該院一向採信張慶輝言詞筆錄。嗣甲○○與該
    案被告張慶輝於陳哲章家中商議，並立寫「證明書」，於86
    年7月7日由地主即自訴人（即再審聲請人）甲○○向該院撤
    回86年度自字第109號之自訴，法院判決建商即被告張慶輝
    詐欺無罪。（三）對於台灣彰化地方法院87年度訴字第760
    號判決，承審法官採納告訴人所言，惟告訴人張慶輝實際上
    係串通同居人張慧玲、佳憲水電行李淳政、公所職員以及鄰
    居等人作偽證。而該案法官又採信被告甲○○（即再審聲請
    人）有偽填「第二十一、二十二條」、40萬元、60萬元、「
    付清」字據等事實，判決被告有期徒刑一年九月；（四）上
    訴後經台灣高等法院台中分院91年度上訴字第67號判決，處
    以被告甲○○（即再審聲請人）有期徒刑一年六月云云。（
    五）台灣彰化地方法院檢察署91年度偵字第6811號偽造文書
    案件不起訴處分書、91年度偵字第7445號誣告案件不起訴處
    分書，均可證明被告甲○○絕無偽造文書及誣告罪行，故再
    審聲請人應獲無罪判決。（六）再審聲請人甲○○依司法院
    刑事廳函指示，認有新證據，有證明書、不起訴處分書二份
    ，為此提起再審云云。
三、經查：本件再審聲請人前即曾提出本件其所謂之再審新證據
    ，共有證明書、台灣彰化地方法院檢察署91年度偵字第6811
    號不起訴處分書、及同署91年度偵字第7445號不起訴處分書
    等三樣，據以聲請再審之證據，方經本院94年8月16日以94
    年度聲再字第179號裁定，以上開其所謂再審新證據，核與
    刑事訴訟法第四百二十條第一項第六款規定之所謂發見確實
    之新證據不符，且亦均無法證明本件原確定判決所認定之事
    實為錯誤，而其餘再審聲請事由意旨所指或係就與該案無關
    之事實為爭執，經核亦不足以證明原確定判決所認定之事實
    為錯誤，核非新證據，而駁回其再審聲請，有該裁定可稽。
    茲再審聲請人再執同一原因作為新證據，聲請再審，揆諸前
    揭說明，本件再審聲請之程序違背規定，應予駁回。
四、據上論結，應依刑事訴訟法第433條，裁定如主文。
中　　華　　民　　國　　94　　年　　9 　　月　　27　　日
　　　　　　　刑事第二庭　審判長法　官　李　璋　鵬
                                法　官　方　艤　駐
　　　　　　　　　　　　　　　　法　官　蕭　錦　鍾
上列正本證明與原本無異。
如不服本裁定，應於裁定送達後五日內向本院提出抗告狀。
                                書記官　廖　次　芬
中　　華　　民　　國　　94　　年　　9 　　月　　27　　日
　　　　　　　　　　　　　　　　　　　　　　　　　　　Ｆ
